臺灣桃園地方法院民事判決　　96年度親字第4號
原　　　告　乙○○
　　　　　　　　　　　　樓
被　　　告　丙○○
兼上列一人
法定代理人　甲○○　　現於桃園龍潭女子監獄執行中
上列當事人間請求否認子女事件，於民國96年2月5日辯論終結，
本院判決如下：
    主  文
確認被告丙○○（女；民國92年9月24日出生）非被告甲○○自
原告受胎所生之婚生女。
訴訟費用由被告負擔。
    事實及理由
一、本件原告起訴主張其與被告甲○○於民國86年9月15日結婚
    ，現婚姻關係仍存續中。而原告因刑事犯罪而於89年8月31
    日起至90年7月13日止在新竹戒治所勒戒。又於90年7月13日
    起至95年10月16日至澎湖監獄服刑，直至95年10月17日始假
    釋出獄。原告與被告甲○○於原告入監服刑期間並未履行同
    居義務，詎原告出獄後至戶政機關辦立戶籍遷入手續時，竟
    發現戶籍謄本上有通報被告丙○○於92年9月24日出生等語
    。原告此時始知悉被告甲○○於原告入監服刑期間，與訴外
    人發生關係並產下被告丙○○，又依民法第1062及第1063條
    之規定，被告丙○○經推定為原告之婚生子女，但實際上被
    告丙○○並非被告甲○○自原告受胎所生之婚生女，為此，
    爰依民法第1063條第2項之規定，請求判決確認被告丙○○
    並非被告甲○○自原告受胎所生之婚生女。
二、本件被告甲○○到庭表示被告丙○○確實非被告甲○○與原
    告受胎所生，對於原告訴之聲明及起訴事實並無意見。
三、得心證之理由：
（一）本件原告起訴主張其與被告甲○○於86年9月15日結婚，
      現婚姻關係仍存續中，而被告甲○○於92年9月24日產下
      被告丙○○之事實，並業據其提出之戶籍謄本2紙為憑，
      自堪信屬實。
（二）又原告主張被告丙○○並非被告甲○○自原告受胎所生之
      子女一節，經原告提出其在監在押資料顯示：原告因犯毒
      品案件，自89年8月31日起至90年7月13日入臺灣新竹戒治
      所強制戒治，並於90年7月13日起至臺灣澎湖監獄服刑，
      直至95年10月17日始假釋出監，此有臺灣新竹戒治所函文
      、臺灣澎湖監獄受刑人在監執行證明書、臺灣澎湖監獄假
      釋證明書、臺灣澎湖監獄出監證明書、台灣澎湖監獄函文
      等件為證，自堪信原告主張為真實。
（三）按從子女出生日回溯第181日起至第302日止，為受胎期間
      ；妻之受胎，係在婚姻關係存續中者，推定其所生之子女
      為婚生子女。前項推定，如夫妻之一方能證明妻非自夫受
      胎者，得提起否認之訴。但應於知悉子女出生之日起，1
      年內為之，此民法第1062條第1項及第1063條分別定有明
      文。經查：原告與被告甲○○係於86年9月15日結婚，但
      被告甲○○已於92年9月24日產下被告丙○○，依法應推
      定被告丙○○為原告之婚生女。然查，被告丙○○並非自
      原告受胎所生，已如前述，而原告於95年10月17日始假釋
      出獄，其於96年1月8日提起本件否認子女之訴，此有本院
      之收文章附卷可查，被告甲○○亦不爭執原告係於95年10
      月17日出監後始知悉被告丙○○出生之事實。原告提起本
      件訴訟，並未逾前條除斥期間之規定，故原告本件之請求
      ，於法有據，應准許之。
四、據上論結，本件原告之訴為有理由，依民事訴訟法第78條、
    第85條第1項前段，判決如主文。
中　　華　　民   　　國　  96    年    4    月　  2  　日
                     家事法庭  田玉芬
以上正本係照原本作成。
如對本判決上訴應於判決送達後20日內向本院提出上訴狀。
中　　華　　民　　國　　  96　 　年　　4　　月　　2  　日
                          書記官　吳宏明
